【裁判字號】    95,訴更,14
【裁判日期】    951120
【裁判案由】    毒品危害防制條例
【裁判全文】
臺灣桃園地方法院刑事判決              95年度訴更字第14號
公  訴  人  台灣桃園地方法院檢察署檢察官
被      告  甲○○
                    (另案於臺灣臺北監獄執行中)
指定辯護人  本院公設辯護人林銘宏
上列被告因違反毒品危害防制條例案件，經檢察官於中華民國94
年11月3 日以同年度毒偵字第4089、4840、5644號提起公訴，並
經本院於95年6 月30日為第一審判決。惟檢察官不服提起上訴，
經臺灣高等法院於95年8 月24日以同年度上訴字第2972號判決發
回本院更為審判，另由臺灣桃園地方法院檢察署檢察官以95年度
毒偵字第4569號移由本院併案審理，再經檢察官於準備程序中聲
請改行協商程序進行。經合議庭評議，裁定由受命法官獨任行簡
式審判程序，並依聲請改行協商程序，本院判決如下：
    主  文
甲○○連續施用第二級毒品，累犯，處有期徒刑捌月。
    事實及理由
一、甲○○前曾因違反毒品危害防制條例案件，經本院以88年度
    毒聲字第834 號裁定送觀察、勒戒後，認有繼續施用毒品之
    傾向，再由本院以88年度毒聲字第1264號裁定令入戒治處所
    施以強制戒治，旋又經本院以88年度毒聲字第3680號裁定停
    止戒治，並交付保護管束在外，在外期間復因違反保護管束
    應遵守之事項，由本院以88年度毒聲字第7905號裁定撤銷停
    止戒治，令入戒治處所施以強制戒治，至民國89年10月7 日
    戒治期滿釋放，並由臺灣桃園地方法院檢察署檢察官於89年
    11月14日以89年度戒偵字第615 號為不起訴處分確定。又因
    竊盜案件，經本院以88年度簡上字第23號判決判處有期徒刑
    8 月確定，送監執行至90年1 月19日期滿執行完畢。不知悔
    改，再因施用第一、二級毒品案件，經檢察官向本院聲請令
    甲○○入戒治處所施以強制戒治，並提起公訴。強制戒治部
    分，由本院以90年度毒聲字第4199號裁定令甲○○入戒治處
    所施以強制戒治，旋又以91年度毒聲字第3080號裁定停止戒
    治，並交付保護管束，至92年3 月16日期滿釋放。公訴部分
    ，由本院以91年度訴字第920 號判決判處有期徒刑各8 月、
    10月，合併定應執行刑為有期徒刑1 年4 月確定。另因施用
    第二級毒品案件，再由本院以92年度桃簡字第876 號判決判
    處有期徒刑4 月確定，上開1 年4 月、4 月有期徒刑，送監
    接續執行至94年1 月28日假釋，另案接續執行拘役40日後，
    迄94年4 月13日縮刑期滿，未經撤銷，視為執行完畢（構成
    累犯）。詎甲○○仍不知悔改，復基於施用第二級毒品甲基
    安非他命之概括犯意，於94年7 月16日採尿時起回溯96小時
    內某時起，至95年1 月18日下午約2 、3 時許，連續不定時
    在其位於桃園縣八德市○○里○ 鄰○○街64號住處，將甲基
    安非他命置於吸食器內點火燒烤，以吸食其煙氣之方式，施
    用第二級毒品甲基安非他命多次。嗣於94年7 月15日晚間11
    時許，在桃園縣八德市○○路20巷15弄6 號「新同樂電子遊
    戲場」內，及於95年1 月22日為警通知到場採尿，均經送驗
    後始悉上情。案經桃園縣政府警察局分別移送及函送臺灣桃
    園地方法院檢察署檢察官偵查後起訴及以95年度毒偵字第
    4569 號 移由本院併案審理。
二、證據並所犯法條：均引用起訴書及移送併辦意旨書所載 (如
    附件起訴書及移送併辦意旨書所載)。
三、本件被告所犯係死刑、無期徒刑或最輕本刑為3 年以上有期
    徒刑以外之罪，其於準備程序中就被訴事實為有罪之陳述，
    經本院告知簡式審判程序之旨，並聽取公訴人、被告之意見
    後，爰依刑事訴訟法第273 條之1 第1 項規定合議裁定由受
    命法官獨任進行簡式審判程序，合先敘明。
四、本件經檢察官、被告及公設辯護人於審判外達成協商之合意
    ，且被告已認罪，其合意內容為：被告就其所犯毒品危害防
    制條例第10條第2 項之連續施用第二級罪，願受科刑範圍為
    有期徒刑8 月。經查，上開協商合意並無刑事訴訟法第455
    條之4 第1 項所列情形之一，且檢察官聲請改依協商程序而
    為判決，本院爰不經言詞辯論，於協商合意範圍內為協商判
    決。
五、應適用之法條：刑事訴訟法第455 條之2 第1 項、第455 條
    之4 第2 項、第455 條之8 、第45 4條第2 項、第455 條之
    11第2 項，行為時毒品危害防制條例第10條第2 項，修正後
    刑法第2 條第1 項，修正前刑法第47條，逕判決處如主文所
    示之刑。
六、附記事項：
    被告有如事實欄所載之前案有期徒刑確定判決，並於94年 4
    月13日縮刑期滿，未經撤銷，視為執行完畢之事實，有臺灣
    高等法院被告前案紀錄表附卷可參。被告於前案執行完畢後
    5 年內再犯本件有期徒刑以上之罪，為累犯，應依修正前刑
    法第47條之規定加重其刑。
七、協商判決除有刑事訴訟法第455 條之4 第1 項第1 款於本訊
    問程序終結前，被告撤銷協商合意或檢察官撤回協商聲請者
    ；第2 款被告協商之意思非出於自由意志者；第4 款被告所
    犯之罪非第455 條之2 第1 項所定得以聲請協商判決者；第
    6 款被告有其他較重之裁判上一罪之犯罪事實者；第7 款法
    院認應諭知免刑或免訴、不受理者情形之一，及違反同條第
    2 項「法院應於協商合意範圍內為判決；法院為協商判決所
    科之刑，以宣告緩刑或2 年以下有期徒刑、拘役或罰金為限
    」之規定者外，不得上訴。
八、本件如得上訴，而如不服本件判決，得自收受判決送達之日
    起10日內，向本院提出上訴書狀（須附繕本），上訴於第二
    審法院。
案經檢察官丁俊成到庭執行職務。
中    華    民    國    95    年    11    月    20    日
                        刑事第六庭  法  官  崔  秉  君
以上正本證明與原本無異。
本件如得上訴，而如不服本件判決，得自收受判決送達之日起10
日內，向本院提出上訴書狀（須附繕本），上訴於第二審法院。
                                    書記官  劉  霜  潔
中    華    民    國    95    年    11    月    20    日
附錄
毒品危害防制條例第10條第2項
施用第一級毒品者，處 6 月以上 5 年以下有期徒刑。
施用第二級毒品者，處 3 年以下有期徒刑。


司法院資訊處製作；財團法人民間司法改革基金會備份。
